臺灣桃園地方法院刑事判決　　　　　　　94年度訴字第1036號
公　訴　人　臺灣桃園地方法院檢察署檢察官
被　　　告　甲○○
指定辯護人　本院公設辯護人　乙○○
上列被告因強盜案件，經檢察官提起公訴（94年度偵字第8214號
），本院判決如下：
    主  文
甲○○連續攜帶兇器強盜，處有期徒刑柒年陸月。扣案之西瓜刀
壹把及安全帽壹頂均沒收。
    事  實
一、甲○○前有竊盜、妨害自由、廢止前麻藥等前科，曾因公共
    危險案件，先後經台灣苗栗地方法院檢察署以九十二年度緩
    字第五八０號，為緩起訴處分一年確定，並經本院於民國九
    十四年三月二十三日，以九十四年度壢交簡字第四六三號判
    決，處罰金一萬元確定（不構成累犯）。詎仍意圖為自己不
    法之所有，竟基於強盜財物之概括犯意，自九十四年四月十
    四日起至同年五月三日止，攜帶客觀上對人之生命、身體、
    安全構成威脅，足供兇器使用之西瓜刀一把，連續三次進入
    附表所示之「福客多便利商店」（下稱福客多超商），並以
    持刀架在被害人脖子上、或於其胸前作勢揮砍之方式，對店
    員丙○○、丁○○等人喝令交出財物，致使丙○○、丁○○
    等人不能抗拒，而當場劫取店內財物（各次行為時間、地點
    、被害人、搶得現款、財物及犯罪情狀，均詳如附表所示）
    。迨同年五月三日凌晨零時五十分許，甲○○復承前強盜犯
    意，頭載安全帽，前往桃園縣中壢市○○街一一八號福客多
    超商，佯稱欲購買行動電話儲值卡（下稱儲值卡），隨即以
    其所攜帶之西瓜刀一把，持刀作勢欲砍丁○○，致使丁○○
    不能抗拒後，劫取該店內之現金約新台幣（下同）七千二百
    元及金額不等之中華電信ＩＣ卡、電話卡及儲值卡（共五十
    三張，約值一萬零七百元）得手後，於奔逃出店外時，適為
    丁○○追出及路人顧偉君聞聲協力共同加以制伏，嗣為據報
    趕到之警員逮捕，並扣得其所有供作案所用之西瓜刀一把及
    安全帽一頂。
二、案經桃園縣政府警察局中壢分局移送臺灣桃園地方法院檢察
    官偵查起訴。
    理  由
一、上開犯罪事實，業據被告甲○○於警詢、檢察官偵訊及本院
    審理中坦承不諱，且就案內證據之證據能力均不爭執，核與
    被害人即證人丁○○、丙○○二人於警詢之指訴、檢察官偵
    訊之證述，以及於本院審理中之具結證述、指訴之情節相符
    ，並有協力逮捕現行犯之民眾即證人顧偉君警詢之證述可堪
    佐證。且查：
  (一)被告上揭犯行，尚有被告所有供其強盜所用之安全帽一頂及
    西瓜刀一把扣案可憑，並有上開作案工具及贓物照片共三張
    、扣押物品清單一紙附卷足稽。而附表三查獲之贓物即現款
    七千二百元、各式金額不等之儲值卡等（含中華電信ＩＣ卡
    一百元五張、二百元十一張、卡式電話卡一百元九張、行動
    電話補充卡三百元十五張、國際電話卡二百元十三張）共五
    十三張，約值一萬零七百元（以上損失金額約一萬七千九百
    元），業經被害人丁○○簽據領回，並有贓物認領保管單、
    贓物清冊各一紙附卷足憑。另上揭強盜案贓物清冊（偵卷第
    二四頁）所載電話卡共五十二張，與贓物認領保管單所載、
    被害人丁○○警詢所述張數不符，容有誤植，合予指明。
  (二)證人即附表一、二「榮安十三街」福克多超商之被害人丙○○就上開犯行，於檢察官偵訊、本院審理中具結證稱：被告
    於（九十四年）四月十四日、二十九日各搶一次，被告都帶
    西瓜刀行搶，就是偵卷內西瓜刀照片那支，第一次作勢要砍
    伊、第二次是架到伊脖子上等語；以及四月十四日那次，伊
    聽到就進入櫃台，伊看到被告頭戴安全帽，身穿夾克，手從
    左邊夾克拿出西瓜刀，並進入櫃台，拿刀作勢要砍伊，叫伊
    把錢拿出來，他叫伊打開抽屜，被告自己拿錢；四月二十九
    日那次被告當時穿著與第一次相同，一樣從夾克內拿出西瓜
    刀，以西瓜刀架住伊脖子，當時伊在影印機旁邊，被告有說
    把錢拿出來，伊一打開收銀機，被告就自己拿錢；扣案之安
    全帽及西瓜刀是被告當時所戴的，第二次行搶也是；伊是個
    女子，且被告拿的西瓜刀那麼長，伊不敢反抗；損失金額第
    一次應該是二萬三千八百九十八元、第二次是一萬三千多元
    等語（偵卷第四九頁、本院卷第四二至四五頁參照），前後
    印證相符，並有該安全帽及西瓜刀各一件扣案可資佐證，其
    證述堪予採信。另丙○○於檢察官偵訊時雖證稱：其附表一
    即同年四月十四日那次之損失金額為二萬多元，以及於本院
    審理時證稱：二萬八千元等語，尚有差異；惟其旋於交互詰
    問中改證稱：（在警察局作筆錄時，說四月十四日被搶是二
    萬三千八百九十九元，為何與剛才所述不同？）應該是二萬
    三千八百九十八元；（第二次損失金額為多少？）一萬三千
    多元，零頭不記得等語（本院卷第四四、四五頁參照），核
    與其警詢初供、被告於檢察官第一次偵訊時印象較新之供述
    最為接近，故所謂損失二萬八千元一節，應無可採。是就其
    第一次損失金額，應以「二萬三千八百九十八元」之說，對
    被告有利，較為可採，次予敘明。
  (三)再證人即附表三「永強街」福克多超商被害人丁○○，就上
    開犯行於檢察官偵訊時證稱：五月三日那天被告搶走伊店裡
    現金七千多元，行動電話儲值卡一萬多元，他是離開伊店裡
    至門口，被伊及民眾合力逮捕，被告行搶時都帶西瓜刀，就
    是偵卷內照片那一支，他是作勢要砍伊等語，核與其於本院
    審理時指訴：被告進入超商時說要買補充卡，伊轉身去拿，
    被告即進入櫃台手持西瓜刀，說要搶劫，西瓜刀距伊胸前約
    三十公分，伊將收銀機打開讓被告拿錢，之後被告嫌錢太少
    ，又拿走補充卡，當時情形伊無法抵抗；損失財物有現金七
    千二百元，還有補充卡，約值一萬出頭，損失金額是在警局
    清點的等語（偵卷第四九頁，本院卷第四五、四六頁參照）
    ，前後印證相符；且與被告於偵訊中坦承：有，那次伊已經
    搶到手了，已經跑到店門口，在門口被店員及民眾合力將伊
    逮捕等語（偵卷第五十頁參照）核屬一致，並有上揭作案工
    具及贓物照片三張、贓物認領保管單、贓物清冊各一紙附卷
    比對相符，是丁○○證詞亦堪予採信。
  (四)另以被害人丙○○為女性單獨值班，而丁○○亦深夜凌晨值
    班，淬然遇被告手持鋒利西瓜刀架住臨身，瞬間震攝、恐懼
    而無可抵抗，被告乃能強盜得逞，已臻明確。被告上述附表
    三件犯行，均以西瓜刀強盜財物既遂，被害人馮、黃二人損
    失金額合計約五萬四千餘元（即二萬三千八百九十八元、一
    萬三千多元、一萬七千九百元），亦堪屬明確。綜上，被告
    上揭自白，核與卷內積極證據相符，洵堪採信；是其本件確
    有連續攜帶西瓜刀強盜被害人財物既遂之行為，事證明確，
    犯行堪予認定，應予依法論科。
二、按攜帶兇器而竊盜者，構成刑法第三百二十一條第一項第三
    款規定之加重竊盜罪；而犯強盜罪，如有攜帶兇器而犯之者
    ，構成同法第三百三十條第一項之加重強盜罪。所謂攜帶兇
    器，乃指行為人攜帶兇器有行兇之可能，客觀上具有危險性
    ，至其主觀上有無持以行兇或反抗之意思，尚非所問。如客
    觀上足對人之身體、生命構成威脅，仍應成立攜帶兇器竊盜
    罪（最高法院七十四年度第三次刑事庭會議決議參照）。次
    按刑法第三百二十一條第一項第三款所謂兇器，其種類並無
    限制，凡客觀上足以對被害人生命、身體、安全構成威脅，
    具有危險性之兇器均屬之，且只需犯案時攜帶此種具有危險
    性之兇器為已足，並不以攜帶之初有行兇之意圖為必要（最
    高法院二十九年上字第二四七六號、七十九年台上字第五二
    五三號判例參照）。本件被告甲○○強盜財物時所持用之西
    瓜刀一把（長約五十五公分，刀刃長四十二公分，刀柄長十
    三公分，刀寬五公分），木柄、刀刃不銹鋼製，其質地堅硬
    、刀鋒銳利，業經本院審理中當庭勘驗屬實，有勘驗筆錄在
    案可稽（本院卷第四八頁參照），客觀上足以危害他人生命
    、身體之安全，顯有行兇之可能，具有危險性，參照上揭說
    明，自屬上開法條規定之兇器無疑。
三、核被告甲○○所為，係犯刑法第三百三十條第一項之攜帶凶
    器強盜罪。被告先後多次強盜犯行，犯意同一，時間緊接，
    手段相同，所犯為犯罪構成要件相同之罪名，顯係基於概括
    犯意反覆為之，依刑法第五十六條，為連續犯，應以一罪論
    ，並依法加重其刑。爰審酌被告因經濟能力欠佳，乃思以不
    法所有手段，手持鋒利西瓜刀，藉暴力手段強盜財物，惟手
    段尚非凶殘，且未傷及被害人，暨其犯罪之動機、目的、手
    段，犯罪時所受之刺激及其品行、生活狀況、智識程度為國
    中、犯罪所生之損害為五萬四千餘元，尚非鉅大，及犯罪後
    坦承犯行，態度尚可，已向被害人道歉，但尚未與被害人達
    成和解等一切情狀，量處如主文所示之刑，以資懲儆。至扣
    案之西瓜刀一把及安全帽一頂，為被告所有供其本件強盜犯
    罪所用之物，業經被告供承及證人馮、黃二人證述在卷，依
    刑法第三十八條第一項第二款併為沒收之諭知，附此敘明。
據上論斷，應依刑事訴訟法第299 條第1 項前段，刑法第56條、
第330 條第1項、第38條第1項第2款，判決如主文。
本案經檢察官張啟聰到庭執行職務。
中　　華　　民　　國　　94　　年　　8 　　月　　2　　日
                  刑事第四庭  審判長法  官  陳世宗
                                    法　官　蘇昭蓉
                                    法  官  李昆南
以上正本證明與原本無異。
如不服本判決，應於送達後10日內，以書狀敘明理由，向本院提
出上訴狀（應附繕本）。
                                    書記官　郭中明
中　　華　　民　　國　　94　　年　　8　　月　　2 　　日
附表：
┌──┬────┬──────┬───┬──────┬─────┬──┐
│編號│時    間│地        點│被害人│  所得財物  │ 犯罪情狀 │備註│
├──┼────┼──────┼───┼──────┼─────┼──┤
│ 一 │九十四年│桃園縣中壢市│丙○○│現金二萬三千│持西瓜刀作│    │
│    │四月十四│榮安十三街二│      │八百九十八元│勢欲砍馮小│    │
│    │日十三時│０五號「福客│      │（新台幣，下│萍        │    │
│    │十五分許│多便利商店」│      │同）        │          │    │
├──┼────┼──────┼───┼──────┼─────┼──┤
│ 二 │九十四年│桃園縣中壢市│丙○○│現金一萬三千│持西瓜刀架│    │
│    │四月二十│榮安十三街二│      │多元        │住丙○○脖│    │
│    │九日十三│０五號「福客│      │            │子        │    │
│    │時三十分│多便利商店」│      │            │          │    │
│    │許      │            │      │            │          │    │
├──┼────┼──────┼───┼──────┼─────┼──┤
│ 三 │九十四年│桃園縣中壢市│丁○○│現金七千二百│持西瓜刀作│    │
│    │五月三日│永強街一一八│      │元、ＩＣ卡、│勢欲砍黃秋│    │
│    │零時五十│號「福客多便│      │電話卡及各式│翰        │    │
│    │分許    │利商店」    │      │行動電話儲值│          │    │
│    │        │            │      │卡共五十三張│          │    │
│    │        │            │      │，約計一萬零│          │    │
│    │        │            │      │七百元      │          │    │
└──┴────┴──────┴───┴──────┴─────┴──┘
附錄本案論罪科刑法條：
刑法第330 條第1 項
犯強盜罪而有第三百二十一條第一項各款情形之一者，處七年以
上有期徒刑。
